臺灣基隆地方法院刑事判決　　　　　　　 96年度訴字第534號
公　訴　人　臺灣基隆地方法院檢察署檢察官
被　　　告　乙○○
上列被告因違反毒品危害防制條例案件，經檢察官提起公訴（96
年度毒偵字第1479號）因被告所犯為死刑、無期徒刑、最輕本刑
為3 年以上有期徒刑之罪，或高等法院管轄第一審案件以外之罪
，且於準備程序進行中，被告先就被訴事實為有罪之陳述，經本
院合議庭裁定進行簡式審判程序，判決如下：
    主  文
乙○○施用第一級毒品，累犯，處有期徒刑陸月，如易科罰金，
以新台幣壹仟元折算壹日；扣案之第一級毒品海洛因（驗餘淨重
零點零伍公克）沒收銷燬之，上開毒品之包裝袋壹只，沒收之。
    事  實
一、乙○○前因施用毒品案件，先後經2 次觀察、勒戒，均因認
    無繼續施用毒品之傾向，先後於民國91年3 月22日及同年12
    月25日執行完畢釋放，並分別經臺灣基隆地方法院檢察署檢
    察官以90年度毒偵字第1752號及91年度毒偵字第1181號不起
    訴處分，復因施用第一級毒品案件，經上開檢察署檢察官以
    93年度毒偵字第970 號提起公訴，經臺灣高等法院以93年度
    上訴字第3621號判決判處有期徒刑10月確定，再因施用第二
    級毒品案件，經本院以93年度易字第363 號判決判處有期徒
    刑5 月確定，由臺灣高等法院就前開93年度上訴字第3621號
    及93年度易字第363 號判決所科之刑，以94年度聲字第527
    號定應執行有期徒刑1 年2 月，另因詐欺案件，經本院以94
    年度訴字第106 號判決判處有期徒刑3 月確定，又因施用第
    二級毒品案件，經本院以94年度基簡字第387 號判決判處有
    期徒刑4 月確定，由本院就前揭94年度訴字第106 號及94年
    度基簡字第387 號判決所科之刑，以94年度聲字第807 號定
    應執行有期徒刑5 月，接續執行，於95年6 月13日假釋出監
    ，復經撤銷假釋，再度入監執行，於96年4 月28日因縮刑期
    滿執行完畢。詎其仍未戒除毒癮惡習，於96年6 月9 日上午
    10時許，在臺北縣萬里鄉北基村附近之空屋，以將第一級毒
    品海洛因倒入注射針筒內，加水混合注射手臂血管之方式，
    施用第一級毒品。嗣乙○○於96年6 月9 日晚間11時10分許
    ，在基隆市○○區○○路與孝三路路口，因形跡可疑為警盤
    查，乙○○於所為施用毒品之犯行為警查悉前，主動坦承犯
    行，並將其持有之第一級毒品海洛因1 包（驗餘淨重0.05公
    克）交付警方而願接受裁判，上情始為警所悉。
二、案經基隆市警察局第一分局報請臺灣基隆地方法院檢察署檢
    察官偵查起訴。
    理  由
壹、程序事項
    被告乙○○所犯者非為死刑、無期徒刑、最輕本刑為3 年以
    上有期徒刑之罪或高等法院管轄第一審案件，其於準備程序
    進行中，先就被訴事實為有罪之陳述，經告知其簡式審判程
    序之旨，並聽取公訴人、被告之意見後，本院合議庭依刑事
    訴訟法第273 條之1 第1 項之規定，裁定由受命法官獨任以
    簡式審判程序進行本案之審理。
貳、實體事項
一、事實認定部分
    上開事實，業據被告於警詢及本院審理時坦承不諱，且被告
    為警查獲後，採集之尿液檢體經送臺灣尖端先進生技醫藥股
    份有限公司檢驗，呈海洛因代謝物嗎啡及可待因之陽性檢驗
    結果，此有該公司96年6 月15日出具之濫用藥物檢驗報告及
    基隆市警察局第一分局偵辦毒品案件尿液檢體對照表附卷可
    稽，另扣案之白色粉末1 包，經鑑定後，確含第一級毒品海
    洛因之成分，此有法務部調查局96年7 月1 日調科壹字第09
    623054300 號鑑定書在卷供參，足認被告之自白與事實相符
    ，本件事證明確，被告犯行應堪認定。
二、論罪科刑部分
（一）被告前因施用毒品案件，經2 度觀察、勒戒後，均因認無
      繼續施用毒品之傾向，先後於91年3 月22日及同年12月25
      日執行完畢釋放，有臺灣高等法院被告前案紀錄表在卷可
      稽，其經觀察、勒戒執行完畢釋放後，5 年內再行施用第
      一級毒品，核其所為，係犯毒品危害防制條例第10條第1
      項之施用第一級毒品罪。其持有第一級毒品以供施用，持
      有之低度行為應為施用之高度行為所吸收，不另論罪。
（二）被告曾受如事實欄所載之徒刑執行完畢，此有臺灣高等法
      院被告前案紀錄表在卷供參，其受徒刑之執行完畢，再為
      本件施用毒品之犯行，係於5 年以內故意再犯本件有期徒
      刑以上之罪，為累犯，應依刑法第47條第1 項之規定加重
      其刑。
（三）又按對於未發覺之罪自首而受裁判者，得減輕其刑，刑法
      第62條前段定有明文；又自首以對於未發覺之罪投案而受
      裁判為要件，至其方式不限於自行投案（最高法院50年台
      上字第65號著有判例可資參照）。本件被告係前揭時、地
      ，因形跡可疑為警盤查，其於所為前開施用毒品之犯行為
      警查悉前，主動交付持有之第一級毒品予警方，並向警坦
      承施用毒品之犯行等情事，此有基隆市警察局第一分局96
      年7 月27日基警一分偵字第0960107186號函可稽，堪認被
      告雖非主動向警方投案，然其確係於警方查悉前揭施用毒
      品之犯行前自首，參酌首揭所述，符合自首之要件，足見
      被告尚有悔意，爰依首揭規定減輕其刑，並先加後減之。
（四）爰審酌被告經2 次觀察、勒戒，並經刑罰矯治後，竟未戒
      除毒癮之惡習，而再三施用毒品，顯認缺乏戒斷決心，然
      其所為僅屬戕害自身之行為，未侵犯其他法益，且其於警
      詢及本院審理時均坦認犯行，犯後態度尚屬良好等一切情
      狀，量處如主文所示之刑，並諭知易科罰金之折算標準。
（五）又按查獲之第一級毒品，不問屬於犯人與否，均沒收銷燬
      之，毒品危害防制條例第18條第1 項前段定有明文，本件
      扣案之海洛因（驗餘淨重0.05公克），不問屬於被告與否
      ，均應依上開規定沒收銷燬之；至於上開毒品之包裝袋1
      只，為被告所有供持有第一級毒品海洛因犯罪所用之物，
      業經被告供陳無誤，應依刑法第38條第1 項第2 款之規定
      宣告沒收。
據上論斷，應依刑事訴訟法第273 條之1 第1 項、第299 條第1
項前段，毒品危害防制條例第10條第1 項、第23條第2 項、第18
條第1 項前段，刑法第11條前段、第47條第1 項、第62條前段、
第41條第1 項前段、第38條第1 項第2 款，判決如主文。
本案經檢察官甲○○到庭執行職務。
中　　華　　民　　國　　96　　年　　10　　月　　31　　日
                  刑事第二庭法    官  邰婉玲
以上正本證明與原本無異。
如不服本判決應於收受本判決後10日內向本院提出上訴書狀，其
未敘述上訴理由者，並得於提起上訴後10日內向本院補提理由書
狀（均須按他造當事人之人數附繕本）「切勿逕送上級法院」。
中　　華　　民　　國　　96　　年　　11　　月　　5 　　日
                            書 記 官  彭筠凱
附錄論罪法條：
毒品危害防制條例第10條第1 項。
施用第一級毒品者，處 6 月以上 5 年以下有期徒刑。
